# 新设公司收购公司形成同一控制下合并的问题

提问人：wx_5a747ff3a135 时间：2019-11-26 06:30:11
集团分为 4 个层级，一级公司控制两个二级公司 A 和 B，A 公司新设三级公司 C 收购兄弟公司B 的子公司 D，由于C 公司为新设公司，因此 C公司合并报表追溯至其成立之日起；但是如果 A 公司编制合并报表，是按照直接合并C 公司编制合并报表，还是还原至最终控制方控制 D公司与 A公司成立日孰晚呢？求教...... 谢谢，个人认为应按照直接合并 C 公司合并报表的方式进行，因为同一控制合并是针对企业合并以及业务合并的角度而非合并报表层次的考虑，不知想法是否正确

回答人：chenyiwei
A 公司层面的合并报表当然最早可以追溯到A 公司的设立日。A对 D可以自最终控制方控制 D 公司与 A 公司成立日孰晚之日起纳入合并报表范围，不局限于直接合并方 C 公司的设立日。

提问人：wx_5a747ff3a135 时间：2019-11-26 06:30:11
感谢陈版的指导，然后想问一下是可以追溯，还是应当追溯至 A 公司设立日呢，在 A公司的合并报表层面，

回答人：chenyiwei
A 的合并层面：应当追溯至 A 公司设立日。